【裁判字號】    99,上訴,4405
【裁判日期】    991229
【裁判案由】    毒品危害防制條例
【裁判全文】
臺灣高等法院刑事判決                99年度上訴字第4405號
上  訴  人
即  被  告  許生明
上列上訴人因違反毒品危害防制條例案件，不服臺灣板橋地方法
院99年度訴字第2926號，中華民國99年11月9日第一審判決（起
訴案號：臺灣板橋地方法院檢察署99年度毒偵字第5568號），提
起上訴，本院判決如下：
    主  文
上訴駁回。
    理  由
一、依刑事訴訟法第350條、第361條、第362條、第367條規定，
    不服地方法院之第一審判決而上訴者，須提出上訴書狀，並
    應敘述具體理由，為上訴必備之程式；其所提出之書狀未敘
    述上訴理由，或僅曾以言詞陳述上訴理由者，均應於上訴期
    間屆滿後20日內補提理由書於第一審法院。第一審法院經形
    式審查，認逾期未補提上訴理由者，應定期間先命補正；逾
    期未補正者，為上訴不合法律上之程式，應以裁定駁回。倘
    已提出上訴理由，但所提非屬具體理由者，則由第二審法院
    以上訴不合法律上之程式，判決駁回。而所謂具體理由，必
    係依據卷內既有訴訟資料或提出新事證，指摘或表明第一審
    判決有何採證認事、用法或量刑等足以影響判決本旨之不當
    或違法，而構成應予撤銷之具體事由，始克當之（例如：依
    憑證據法則具體指出所採證據何以不具證據能力，或依憑卷
    證資料，明確指出所為證據證明力之判斷如何違背經驗、論
    理法則）；倘僅泛言原判決認定事實錯誤、違背法令、量刑
    失之過重或輕縱，而未依上揭意旨指出具體事由，或形式上
    雖已指出具體事由，然該事由縱使屬實，亦不足以認為原判
    決有何不當或違法者（例如：對不具有調查必要性之證據，
    法院未依聲請調查亦未說明理由，或援用證據不當，但除去
    該證據仍應為同一事實之認定），皆難謂係具體理由，俾與
    第二審上訴制度旨在請求第二審法院撤銷、變更第一審不當
    或違法之判決，以實現個案救濟之立法目的相契合，並節制
    濫行上訴，最高法院97年度台上字第892號判決意旨參照。
二、本件上訴人即被告許生明不服原審判決，於民國99年11月26
    日具狀提起第二審上訴，惟其僅於上訴狀中載明不服原判決
    ，特於法定期間內提起上訴，理由容後補呈云云，並未敘述
    上訴之具體理由，嗣被告於99年12月9日補提上訴理由狀，
    然該補充理由稱：被告於下班回家途中遇上警方臨檢，原本
    一切正常，後警方發現被告為有前科之人就態度不同，開始
    刁難被告，機車、口袋均要給警察檢查，還帶被告回警局驗
    尿，並說以前通知被告驗尿，被告都未到，但事後被告詢問
    其他派出所管區警員並無此事，何以派出所用莫須有罪名強
    迫被告驗尿云云。惟查，被告於警詢時明確供稱：警方於99
    年6月21日23時25分在新店市○○路○段535號前，實施交通
    稽查勤務，因警方查出被告為治安顧慮人口，且有多項毒品
    刑案紀錄，被告乃向警方坦承有施用毒品，並協同警方返所
    接受訊問製作筆錄等情，有該次警詢筆錄在卷可稽（見偵查
    卷第4頁反面），且被告於原審亦未表示有何違法採尿情事
    ，足見被告上開所指，應屬事後卸責之詞，無可採信。是被
    告上訴意旨所陳，尚不足以認為原判決有何不當或違法，揆
    諸首揭規定，本件上訴自屬不合法律上之程式，應予駁回，
    並不經言詞辯論為之。
三、應依刑事訴訟法第367條前段、第372條，判決如主文。
中    華    民    國    99    年    12    月    29    日
                  刑事第十二庭審判長法  官  蔡永昌
                                    法  官  蔡新毅
                                    法  官  蘇隆惠
以上正本證明與原本無異。
如不服本判決，應於收受送達後10日內向本院提出上訴書狀，其
未敘述上訴之理由者並得於提起上訴後10日內向本院補提理由書
（均須按他造當事人之人數附繕本）「切勿逕送上級法院」。
                                    書記官  楊妙恩
中    華    民    國    99    年    12    月    30    日

司法院資訊處製作；財團法人民間司法改革基金會備份。
